臺灣高等法院刑事裁定　　　　　　　　　　　　　　九十一年度毒抗字第五四三號
　　抗　告　人
　　即受處分人　甲○○
右抗告人因毒品危害防制條例案件，不服台灣桃園地方法院民國九十一年八月二十七
日裁定 (九十一年度毒聲字第二五０四號，偵查案號﹕九十一年度聲戒字第０二五０
號)，提起抗告，本院裁定如左：
    主  文
抗告駁回。
    理  由
一、檢察官向原審法院聲請撤銷受處分人甲○○之停止戒治，令入戒治處所施以強制
    戒治，聲請意旨略以：受處分人前因施用毒品，經原審法院裁定令入戒治處所施
    以強制戒治一年，嗣因戒治成效經評定為合格，無繼續戒治之必要，經原審法院
    裁定停止戒治，所餘戒治期間付保護管束，詎受處分人竟於保護管束期間繼續施
    用第二級毒品，違反保護管束應遵守事項情節重大，爰依毒品危害防制條例第二
    十二條第二項規定，聲請撤銷停止戒治，令入戒治處所施以強制戒治等語。
二、原審法院以下述理由裁定准許檢察官之聲請﹕受處分人前因施用毒品經裁定令入
    戒治處所施以強制戒治，嗣因無繼續戒治必要，經裁定停止戒治，所餘戒治期間
    付保護管束之事實，業據原審法院核閱臺灣臺北地方法院檢察署九十一年度戒執
    助一字第一二號、戒執護助字第二三號等案卷屬實；而受處分人於保護管束期間
    內之九十一年七月十九日向觀護人報到並採尿液送驗結果，呈安非他命呈陽性反
    應，受處分人雖表示曾服用「內古醇」藥物云云。然以氣相層析質譜儀之方法作
    藥物及其代謝產物之定性及定量分析檢驗者，幾乎不會有偽陽性反應產生，亦即
    如尿液中未含有煙毒之反應者，即不可能產生因藥物所引起之偽陽性反應（參見
    行政院國軍退除役官兵輔導委員會榮民總醫院八十三年四月七日（八三）北總內
    字第○三○三九號函）；本次之檢驗經檢驗單位以酵素免疫分析法初步篩選，再
    以氣相層析質譜分析法檢驗確認受處分人之尿液呈安非他命陽性反應，顯已排除
    受處分人因服用藥物導致呈毒品偽陽性反應之可能，因認受處分人於保護管束期
    間內有施用第二級毒品安非他命之事實足以認定，進而裁定撤銷停止戒治，令入
    戒治處所施以強制戒治。
三、受處分人抗告意旨略以﹕受處分人於停止戒治之保護管束期間內，深知毒海無邊
   ，已專心工作，未曾再施用毒品，前此之各次採尿檢驗亦均無毒品反應，豈可能
    於最後一次驗尿呈毒品之陽性反應？且受處分人若施用毒品豈敢前往受驗？可能
    是被告工作關係造成失眠，因失眠及感冒常服用失眠藥及感冒藥造成陽性反應，
    且被告須撫養年邁父母，若再次戒治將失去工作，請再給一次機會等語。
四、按以氣相層析質譜儀之方法作藥物及其代謝產物之定性及定量分析檢驗者，幾乎
    不會有偽陽性反應產生，亦即如尿液中未含有煙毒之反應者，即不可能產生因藥
    物所引起之偽陽性反應，有行政院國軍退除役官兵輔導委員會榮民總醫院八十三
    年四月七日（八三）北總內字第○三○三九號函可按。法務部調查局第六處八十
    五年九月二十六日（85）發技字第八五一一四九五二號函亦稱﹕使用氣相層析質
    譜儀分析法確認者，「可完全排除偽陽性之干擾」。可見若經以氣相層析質譜儀
    分析法確認，不論是「內古醇」、失眶藥或感冒藥，均不致會於服用後之尿水檢
    驗中產生毒品之偽陽性反應，受處分人所辯未施用自不可採。至於受處分所辯其
    餘各節核與本案之判斷無直接之關連，亦不影響本院之判斷。原審以前開理由，
    認受處分人確於受保護管束期間內再施用第二級毒品，違反保護管束應遵守事項
    情節重大，爰依毒品危害防制條例第二十二條第二項規定，依檢察官之聲請裁定
    撤銷受處分人之停止戒治，令入戒治處所施以強制戒治，本院經核並無不當，受
    處分人之抗告為無理由，應予駁回。
據上論斷，應依刑事訴訟法第四百十二條裁定如主文。
中      華      民      國      九十一      年      十      月    四    日
                              台灣高等法院刑事第七庭
                                  審判長法  官  吳  啟  民
                                        法  官  蘇  隆  惠
                                        法  官  林  瑞  斌
右正本證明與原本無異。
不得再抗告。
                                        書記官  丁  淑  蘭
中    華    民    國     九十一   年       十       月        七        日
